MARILUZ MORALES RAMIREZ



PERFIL.

Encuentro en el arte el medio de interacción social; me he acercado directamente al medio artístico en especial desde la música, es un elemento que se relaciona con el diario vivir, el vivir artístico y gracias a mi experiencia como docente y gestora de proyectos artísticos, apoyo y coordinación logística y operativa en la proyección y ejecución de eventos musicales, estoy en la capacidad para desarrollar procesos sociales a partir del arte y en especial desde la música con cualquier sector de la comunidad en general.

DATOS PERSONALES

NOMBRE
DOCUMENTO DE IDENTIDAD
FECHA DE NACIMIENTO
TELÉFONO
E-MAIL

MARILUZ MORALES RAMIREZ
52.752.319 de Bogotá
23 de febrero de 1981
fijo 7781978 – celular 318 6596320

sicantoalto@gmail.com, sicanto@hotmail.com

FORMACIÓN ACADÉMICA

Universitarios:

Universidad Pedagógica Nacional Licenciada en música. Septiembre de 2007

Academia Superior de Artes de Bogotá MAESTRIA EN ARTES MUSICALES 3semestres año 2000.

Otros

Ingles Centro Colombo Americano 228 horas nivel A2 del marco común Europeo junio de 2011

SEMINARIO LOS JOVENES EN LA POLITICA Juan Manuel Galán (viceministerio de la juventud)

1999

SEMINARIO LEY DE LA JUVENTUD Viceministerio de la Juventud 1996

Congreso Nacional de música "Hacia un sistema de la música en Colombia", Ministerio De Cultura República de Colombia febrero de 2009

Resonancia Colombia: Música y Management en el entorno digital 28 y 29 de octubre de 2008

Estudios Secundarios:

I NEM Francisco de Paula Santander Sede Kennedy Año de finalización 1998

Otras experiencias

Gira por Europa festival Madrid sur, encuentro jóvenes por el mundo y encuentro intercultural como trompetista del grupo de teatro Chiminigagua y integrante del grupo de jóvenes del mismo.

Octubre 7 al 21 de 1998

Gira por Europa festival de marionetas en jardín Charleville Mezieres, Francia coordinadora Liliana Moyano.

Julio 27-Agosto 1 de 2003

EXPERIENCIA LABORAL

Sector gestión - administrativo

Coordinadora CLAN Naranjos proyecto jornada Única IDARTES 02/ 2013 – actuall 2015 Tel. 3795750 ext. 423-421

Coordinadora convenio interadministrativo 1161 celebrado entre el Ministerio de cultura y la Universidad Pedagógica nacional, Proyectos Cuerpo Sonoro y Sonidos Escolares abril a diciembre de 2012. Jefe inmediato Omar Eduardo Beltrán Jefe departamento Educación Musical Universidad Pedagógica Nacional. Tel. 5941895 ext. 482-483 cel. 311 4415213.

Apoyo y asesoría desarrollo logístico diplomados Vicerrectoría de Extensión y Proyección Social Universidad EAN Jefe Inmediata Ángela Rosana Moreno PBX 593 61 61 Ext. 2853 Tel. 2011-2013

Analista administrativa, sección de artes musicales, Biblioteca Luis Ángel Arango, Banco de la República jefe inmediato Mauricio Peña Tel. 3431360/ 1379 2010-2011

Franja Música Popular Urbana géneros jazz, salsa y música del mundo, Rock al parque. Orquesta filarmónica de Bogotá planeación, organización y ejecución festivales al parque, concursos y convocatorias distritales

Jefe Inmediato: Leonardo Garzón Tel. 3125521148 2008-2009

Área Música colombiana. Planeación, organización y ejecución festivales al parque, concursos y convocatorias distritales

Secretaría de Cultura Recreación y Deporte

Jefe inmediato: Janeth Reyes. Cel.3002103101 Agosto-diciembre de 2007

Coordinadora conciertos didácticos Orquesta Filarmónica de Bogotá

Jefe inmediato: Edgar Puentes 2883466 ext.111 Junio-Agosto de 2007

Apoyo logístico Primer Festival de Música de Cámara IDCT

Jefe inmediato: Luz Amparo Ramírez Tel 3163044105. Septiembre-Noviembre de 2006

Apoyo logístico convenio concertado IDCT Universidad de los andes conciertos en 7 iglesias de la ciudad de Bogotá contrato.

Jefe inmediato. Juan Luis Restrepo: Tel.3112598403 Diciembre de 2006

Asistente y secretaría general Fundación Cultural Chiminigagua Teléfonos 7791504/7809960/7806911

1998-2005

Como docente

Convenio De Asociacion 060-2013 Suscrito Entre El Fondo De Desarrollo Local De Bosa y Corporacion Para El Desarrollo Y Difusión Del Arte Y La Cultura Popular Coddiarcupop Octubre de 2013 taller el Sentido del oido para 200 adultos mayores entre las 12 y 6 p.m.

Docente de música IED Juan Luis Londoño Lasalle enero 15 a julio 19 de 2013 Jefe inmediato: Hermano Jairo Hernández Jauregui Tel. 773 05 00

Docente de música en el proyecto 402, para la implementación de cinco escuelas de música sinfónica para niños, niñas, adolescentes y jóvenes en las zonas de atención integral en seguridad y convivencia. Localidad mártires - suscrito entre el Fondo de vigilancia y seguridad y Coddiarcupop. Localidad Martires Colegio Ricaurte sede A -Jefe inmediato: Yesid Ovalle – Edwin Villalobos tel. 7791504 2011

Coaching musical y dirección musical Talleres de acompañamiento Escuela Permanente de Rock Kennedy Jefe inmediato: Yesid Ovalle tel. 7791504 2011

Coordinadora y docente Escuelas de formación artística localidad Barrios unidos Taller de formación musical jefe inmediato: Yesid Ovalle tel. 7791504 2009-2010

Docente Provisional de Música Colegio Bravo Paez(IED) Marzo a Junio de 2010 Jefe inmediato Rector Arnulfo León Rodríguez . Tel. 2798056

Coordinadora y docente del proyecto "Realización de Procesos De Formación Localidad Martires" Fundación Cultural Chiminigagagua- taller formación musical 2008

Docente música, casas postulantes I y II año, Hermanos de la Salle, Casa San José de Guausa. Jefe inmediato: Hermano Eduard Quitián Tel. 313 2538642 2012

Docente música, casas postulantes I y II año, Hermanos de la Salle, Casa San José de Guausa. Jefe inmediato: Hermano Nigui Lauren Tel. 3125845176. 2009 y 2010

Docente música, casas postulantes, Hermanos de la Salle, Casa San José de Guausa Jefe inmediato: Hermano Niqui Lauren Tel. 3125845176. 2008

Docente música, casas postulantes, Hermanos de la Salle, Casa San José de Guausa Jefe inmediato: Hermano Niqui Lauren Tel. 3125845176.

Mayo-diciembre de 2007

Docente de música Prenoviciado Interdistrital Lasallista Jefe inmediato Hermano Humberto Murillo Tel: 3007732989

2008-actualidad

Producción artística y arreglos CD fragmentos de vida. Prenoviciado Interdistrital lasallista

Jefe inmediato Hermano Balbino Mantilla Fuentes Tel: 3214758510

2008

Otros

Jurado Premio nacional ciclo de conciertos musica con tempo Colombiano Ministerio de Cultura

Junio de 2014

Jurado de las audiciones eliminatorias XIII FESTIVAL DE ROCK HYNTIBA –XI HI-HOP CUANDO LAS CALLES HABLAN los días 20 y 22 de junio de 2009

Jurado XXI Festival del Torbellino y el Requinto, Puente Nacional Santander Jefe inmediato: Alcaldía Puente Nacional Oficina de cultura Junio de 2007

Tallerista de música, dinamizadora, coordinadora y de los siguientes proyectos de la fundación cultural Chiminigagua:

Taller formación musical - Programa de formación musical para madres comunitarias, jardineras y líderes comunitarios.

Dictado por Mariluz Morales Ramírez

mayo, junio y julio de 2000

Proyecto jornada alterna colegio Santa Ines, calle del cartucho, (Tallerista de música durante dos años)
1997-1998

Adecuación, dinamización general del parque del barrio laureles, (convenio red de solidaridad social, Fundación Chiminigagua). 1996-1997

Primera y segunda fase proyecto de dinamización, mantenimiento y adecuaciones generales de los salones y espacios comunales para el posterior desarrollo de programas formativos, culturales y recreativos. Convenio Red de Solidaridad Social, Fundación Chiminigagua 1997-1998

Coordinador de proyectos juveniles musicales de la Fundación Chiminigagua. 2000-05

Participante equipo coordinador festival artístico nacional e internacional de cultura popular invasión cultural a bosa. 1999-2005.

Directora comparsa festival de verano localidad de santa fe y candelaria fundación cultural Chiminigagua IDRD 2000

Participante del proyecto teatro y lúdica en el transporte urbano – programa misión Bogotá de la alcaldía mayor 2001

Coordinadora I, II y III festival música para todos en Chiminigagua. Rock, ska, música de todos los géneros 2002/2003/2005

EXPERIENCIA ARTISTICA

Como cantante interprete solista soprano he participado en

Voz grupo "Los Tres Al Sur"

Integrante sexteto vocal Voces en claro oscuro

Intérprete invitada Himno Guepsa Santander

Encuentro de la Canción El Nogal

Séptimo Festival de Artes el Nogal

Solista del grupo Saxofonía dirigido por el maestro Abdel Baron

Integrante coro filarmónico asociación Carmina gallo

2014-2015

2007-2008

Diciembre de 2006

Octubre 15 de 2003

Octubre de 2004

2004

2004

Estuve vinculada a la FUNDACION CULTURAL CHIMINIGAGUA de 1999 a 2006, integrando el grupo base de trabajo, con todas las áreas de acción con la comunidad, desde allí he participé realizando música para teatro en varios montajes

REFERENCIAS PERSONALES

JANETH REYES SUAREZ COORDINADORA PROYECTOS CULTURALES MUSICALES Celular: 300 2103101

MARIA DEL CARMEN MORALES DOCENTE LICENCIATURA EN SOCIALES Instituto Técnico Central La Salle Tel. 6792568 celular 301 4179295

NATALIA VEGA GESTOR PROYECTOS CULTURALES Celular : 310 5751577

> MARILUZ MORALES RAMIREZ C.C. No. 52752319 Bogotá